臺灣彰化地方法院刑事判決　　　　　　　100年度訴字第334號
公　訴　人　臺灣彰化地方法院檢察署檢察官
被　　　告　王國樑
上列被告因違反毒品危害防制條例案件，經檢察官提起公訴（
100 年度毒偵字第445 號），本院以簡式審判程序，判決如下：
    主  文
王國樑施用第一級毒品，累犯，處有期徒刑捌月。
    犯罪事實
一、王國樑前因施用毒品案件，經本院裁定令入觀察勒戒處所施
    以觀察、勒戒後，認無繼續施用毒品傾向，於民國92年11月
    27日執行完畢釋放，其經上述觀察勒戒後，於5 年內之93年
    間復又因施用毒品而經本院以93年訴字第683 號判決處有期
    徒刑9 月確定。嗣王國樑又因施用毒品案件，經本院以95年
    度訴字第290 號判決處有期徒刑10月，經臺灣高等法院臺中
    分院駁回上訴而確定；再因施用毒品案件，經本院以95年度
    訴字第2011號判決處有期徒刑11月確定。上開2 案經減刑並
    接續執行，甫於96年12月12日執行完畢。惟王國樑仍未戒除
    毒癮，竟基於施用第一級毒品海洛因之犯意，於99年11月16
    日21時許，在其所有停放在彰化縣員林鎮○○路大潤發賣場
    處不詳車牌號碼之車輛內，以將海洛因摻水置入針筒內，注
    射身體血管之方式，施用第一級毒品海洛因1 次。嗣於99年
    11月17日，經警採集其尿液送驗，結果呈可待因、嗎啡陽性
    反應，而查獲上情。
二、案經彰化縣警察局北斗分局報告臺灣彰化地方法院檢察署檢
    察官偵查起訴。
    理  由
一、按毒品危害防制條例於92年7 月9 日修正公布，自93年1 月
    9 日施行，其中第20條、第23條將施用毒品之刑事處遇程序
    ，區分為「初犯」及「5 年內再犯」、「5 年後再犯」。依
    其立法理由之說明：「初犯」，經觀察、勒戒或強制戒治後
    ，應為不起訴處分或不付審理之裁定；經觀察、勒戒或強制
    戒治執行完畢釋放後，「5 年內再犯」者，因其再犯率甚高
    ，原實施之觀察、勒戒及強制戒治既已無法收其實效，爰依
    法追訴或裁定交付審理。至於經觀察、勒戒或強制戒治執行
    完畢釋放後，「5 年後再犯」者，前所實施之觀察、勒戒或
    強制戒治已足以遮斷其施用毒品之毒癮，為期自新及協助其
    斷除毒癮，仍適用「初犯」規定，先經觀察、勒戒或強制戒
    治之程序。從而依修正後之規定，僅限於「初犯」及「5 年
    後再犯」2 種情形，始應先經觀察、勒戒或強制戒治程序。
    倘被告於5 年內已再犯，經依法追訴處罰，縱其第3 次（或
    第3 次以上）再度施用毒品之時間，在初犯經觀察、勒戒或
    強制戒治執行完畢釋放5 年以後，已不合於「5 年後再犯」
    之規定，且因已於「5 年內再犯」，顯見其再犯率甚高，原
    實施觀察、勒戒或強制戒治，已無法收其實效，即應依該條
    例第10條處罰，最高法院95年度第7 次刑事庭會議決議闡釋
    甚明。查本件被告前於92年間因施用毒品案件，經裁定送觀
    察勒戒後，於92年11月27日執行完畢，其復於93年間年間再
    度因施用毒品案件，經本院判處罪刑確定等情，有臺灣高等
    法院被告前案紀錄表1 件在卷可稽，揆諸前開決議意旨，自
    應依法論科。又本件被告所犯為死刑、無期徒刑或最輕本刑
    為3 年以上有期徒刑以外之罪，其於準備程序中就被訴事實
    為有罪之陳述，經法官告知簡式審判程序之旨，並聽取公訴
    人之意見後，本院合議庭依刑事訴訟法第273 條之1 第1 項
    規定，裁定由受命法官獨任進行簡式審判程序，合先敘明。
二、前揭犯罪事實，業據被告王國樑於本院審理時坦承不諱，且
    被告於99年11月17日為警查獲時所採集之尿液，經具備鑑定
    尿液中毒品反應專業能力之詮昕科技股份有限公司以酵素免
    疫分析法初步檢驗，再以氣相層析質譜儀法確認檢驗，呈可
    待因、嗎啡陽性反應，有該公司2010年12月1 日編號9B1900
    17號濫用藥物尿液檢驗報告及彰化縣警察局北斗分局委託檢
    驗尿液代號與真實姓名對照表各1 件在卷可稽。而人體施用
    第二級毒品安非他命，可於施用後1 至4 天內自尿液中檢出
    ，人體施用第一級毒品海洛因後，可於2 至4 天內自尿液驗
    出嗎啡之醫學經驗，亦經行政院衛生署管制藥品管理局91年
    10月3 日管檢字第110436號函文釋示明確，足認被告之自白
    與事實相符，被告前開犯行，洵堪認定。
三、核被告所為，係犯毒品危害防制條例第10條第1 項之施用第
    一級毒品罪。被告持有海洛因之低度行為，應為施用之高度
    行為所吸收，不另論罪。被告有如犯罪事實欄所述之科刑及
    執行紀錄，有臺灣高等法院被告前案紀錄表在卷可稽，其於
    96年12月12日執行完畢後5 年內故意再犯本件有期徒刑以上
    之罪，為累犯，應依刑法第47條第1 項之規定加重其刑。爰
    審酌被告施用毒品，經觀察勒戒後猶不知悔悟，一再施用毒
    品，惟犯後尚能坦承犯行態度良好及其犯罪之動機、目的、
    所生身心之危害等一切情狀，量處如主文所示之刑。
據上論斷，應依刑事訴訟法第273 條之1 第1 項、第299 條第1
項前段，毒品危害防制條例第10條第1 項，刑法第11條前段、第
47條第1 項，判決如主文。
本案經檢察官賴志盛到庭執行職務。
中    華    民    國   100    年    6     月    8     日
                  刑事第五庭  法  官  王奕勛
以上正本證明與原本無異。
如不服本判決應於收受判決後10日內向本院提出上訴書狀，並應
敘述具體理由；其未敘述上訴理由者，應於上訴期間屆滿後20日
內向本院補提理由書（均須按他造當事人之人數附繕本）「切勿
逕送上級法院」。
中    華    民    國   100    年    6     月    8     日
                              書記官  戴國安
附錄本案判決論罪科刑法條：
毒品危害防制條例第10條第1項
施用第1級毒品者，處6月以上5年以下有期徒刑。